# 新人求助~同一控制下子公司破产清算

提问人：qq85561410 时间：2018-05-05 22:18:58
B是A公司 2016 年通过同一控制下购买，持股80%，长期股权投资入账 1 元，B公司截至 2018 年 4 月实收资本1.6亿，未分配利润-6.86.94亿，年初未分配利润-6.86.75亿。A公司借给B公司尚有借款本息合计 1 亿多，事务所年报审计时已全额计提坏账。 4 月中旬法院正式受理B公司破产清算， 5 月 2 日制定管理人。从这个月底开始不合并B公司，才开始做报表，新人就遇大事，求帮忙。
搜索了下论坛，看到陈版主以前回复的 一般理解，子公司进入破产清算程序意味着母公司对其长期股权投资的可收回金额为零，在个别报表层面应全额计提长期股权投资减值准备。在合并报表层面，原先已经确认的在子公司超额亏损中所占的份额可以在子公司进入破产清算程序的当期转回，成为该期间合并利润表中的投资收益贷方发生额。 因破产清算的子公司的可收回金额为零，所以就是将合并报表层面原确认的该子公司帐面净资产中归属母公司的份额与零之间的差额调整合并报表层面的损益。个别报表层面原先计提的长投减值准备对合并报表层面的损益无影响。
合并报表 借：未分配利润 421552000 贷：投资收益 421552000
是这样吗？

回答人：chenyiwei
一般可以这样处理，但要注意：（ 1 ）如果超额亏损中有部分是在 2006 年 12 月 31 日之前形成的，则这部分超额亏损应直接贷记未分配利润，不能通过利润表转回；（ 2 ）关注同一控制下收购超额亏损子公司时是否已经确定将要对其进行清算或者破产清算，防止利用超额亏损转回的会计处理操纵利润。